臺灣高雄地方法院刑事判決
                                    111年度審原易字第3號
公  訴  人  臺灣高雄地方檢察署檢察官
被      告  童家俊




指定辯護人  本院公設辯護人黃文德
上列被告因竊盜案件，經檢察官提起公訴（111年度撤緩偵字第6
 號），本院判決如下︰
    主  文
本件公訴不受理。
    理  由
一、公訴意旨略以：被告童家俊及另案被告李凱龍於民國109年9
     月8日17時16分許，在高雄市○○區○○段000號地號土地，見
    被害人辛玲蓉於該處種植之竹筍無人看守，認有機可趁，遂
    共同意圖為自己不法之所有，基於加重竊盜之犯意聯絡，持
    客觀上具有危險性，足以危害人之生命、身體安全之水果刀
    ，割下竹筍，而共同竊取竹筍8支（價值新臺幣300元) ，得
    手後於離去現場之際，遭被害人發覺，報警後當場遭查獲，
    並扣得上開水果刀1支、竹筍8支。因認被告涉犯刑法第321
    條第1項第3款之攜帶兇器竊盜罪嫌。
二、按緩起訴與不起訴，皆係檢察官終結偵查所為處分，檢察官
    得就已偵查終結之原緩起訴案件，繼續偵查或起訴，應以原
    緩起訴處分係經合法撤銷為前提，此乃法理上所當然；撤銷
    原緩起訴處分之處分，如存有明顯之重大瑕疵，依司法院釋
    字第140號解釋之同一法理，應認此重大違背法令之撤銷緩
    起訴處分為無效，與原緩起訴處分未經撤銷無異，其後所提
    起之公訴，應視其原緩起訴期間已否屆滿，分別適用刑事訴
    訟法第303條第1款或第4款為不受理之判決，始為適法（最
    高法院96年度台非字第232號判決意旨參照）；不受理之判
    決，得不經言詞辯論為之，刑事訴訟法第307條亦定有明文
    。次按緩起訴處分確定後，被告縱有未依緩起訴處分所命應
    遵守或履行事項之情形，應一併根究其未能遵命履行，有無
    正當理由，或是否出於故意或過失，明白察知其反省、警惕
    之能力如何，及有無繼續偵查或起訴，使其受刑事追訴、處
    罰之必要，始足據以認定被告所為是否與刑事訴訟法第253
    條之3第1項第3款規定之要件相一致（最高法院100年度台上
    字第2733號判決意旨參照）。法務部訂定之「檢察機關辦理
    緩起訴處分作業要點」第3點第12款復明文規定：「檢察機
    關審查被告之行為是否合乎遵守或履行命令事項，應本於比
    例原則，並斟酌裁量之適當性；其因非可歸責於被告之事由
    ，導致其無法完成應遵守或履行命令（如支付賠償金之被害
    人死亡或指定之義務勞務機關（構）被解散）或有囑託其他
    檢察機關執行之必要時，檢察官或觀護人得再徵得被告之同
    意，擇定相當之履行內容，接續執行，不宜率予撤銷緩起訴
    處分」。
三、查被告涉犯本案攜帶兇器竊盜犯行，原經檢察官於109年11
    月5日以109年度偵字第20818號為緩起訴處分（並命被告於
    緩起訴處分確定之日起6個月內參加臺灣高雄地方檢察署【
    下稱高雄地檢署】觀護人室所安排之法治教育1場次），依
    職權送請再議後，由臺灣高等檢察署高雄檢察分署檢察長於
    110年3月9日以110年度上職議字第1173號為駁回之處分而確
    定，其緩起訴期間為1年，自110年3月10日起算，至111年3
    月9日期滿，履行期間原為110年3月10日至同年9月9日，嗣
    因新冠肺炎疫情因素經檢察官延長履行期間至110年12月9日
    ，後因被告未於上開履行期間內參加法治教育，檢察官認為
    本件有刑事訴訟法第253條之3第1項第3款之情形，乃於緩起
    訴期間內之110年11月29日以110年度撤緩字第477號撤銷原
    緩起訴處分，復以111年度撤緩偵字第6號提起本件公訴等情
    ，固有前揭緩起訴處分書、駁回再議處分書、撤銷緩起訴處
    分書及起訴書在卷可稽，並經本院核閱臺灣高雄地方法檢察
    署110年度緩護命字第363號卷宗（下稱緩護字卷）後確認無
    誤。惟觀諸臺灣高等法院被告前案紀錄表，可知被告因詐欺
    等案件，業經臺灣高等法院臺中分院以109年度原上訴字第1
    3號等案號之判決判處有期徒刑1年6月、1年，並定應執行刑
    為1年9月確定，於110年11月11日入金門監獄執行，徒刑期
    間至112年8月10日。而本件檢察官最後一次通知被告前往高
    雄地檢署報到並參與法治教育課程之日時為「110年11月17
    日上午9時45分」（見緩護字卷第53至55頁），然被告斯時
    已在監受有期徒刑之執行，顯無自行到場之可能性，卷內復
    無執行檢察官徵詢在監被告意見或命警提解被告到場之相關
    證明，是被告該次未能履行原緩起訴處分所命應履行之事項
    ，難認有何故意、過失等可歸責之事由，檢察官或觀護人復
    未再徵得被告之同意，擇定相當之履行內容，本不宜率予撤
    銷原緩起訴處分。依前開說明，檢察官未考量上情，逕行撤
    銷原緩起訴處分，實有明顯之重大瑕疵，其撤銷緩起訴處分
    為無效，與原緩起訴處分未經撤銷無異。又檢察官於本案被
    告上開緩起訴處分期間內，再行偵查並於110年2月10日（見
    本院卷第5頁所附高雄地檢署函文上之本院收案戳章）向本
    院提起公訴，因斯時上開緩起訴處分期間並未屆滿，其起訴
    程序即屬違背規定，自應依刑事訴訟法第303條第1款諭知不
    受理之判決，並不經言詞辯論為之。至被告於110年11月11
    日入監服刑前，雖有經高雄地檢署合法通知後，未於通知日
    期（110年4月21日、同年8月27日、同年10月4日）參與法治
    教育之情事，然檢察官既於被告未依通知在前述3日參加法
    治教育後撤銷原緩起訴處分，顯然已行使其裁量權決定不予
    撤銷，則被告違背緩起訴處分所命應遵守或履行事項有無正
    當理由、檢察官是否應依刑事訴訟法第253條之3第1項第3款
    規定撤銷緩起訴處分，自應以被告最後一次未履行之情形為
    判斷，附此敘明。
四、據上論斷，應依刑事訴訟法第303條第1款、第307條，判決
    如主文。
本案經檢察官張媛舒提起公訴。
中　　華　　民　　國　　111 　年　　4 　　月　　29　　日
                  刑事第五庭    法  官  林明慧
以上正本證明與原本無異。
如不服本判決應於收受送達後20日內向本院提出上訴書狀，並應
敘述具體理由；如未敘述上訴理由者，應於上訴期間屆滿後20日
內向本院補提理由書（均須按他造當事人之人數附繕本）「切勿
逕送上級法院」。
中　　華　　民　　國　　111 　年　　4 　　月　　29　　日
                               書記官  鄭永媚